【裁判字號】    98,交易,138
【裁判日期】    981130
【裁判案由】    公共危險等
【裁判全文】
臺灣屏東地方法院刑事判決             98年度交易字第138號
公  訴  人  臺灣屏東地方法院檢察署檢察官
被      告  甲○○
上列被告因公共危險等案件，經檢察官提起公訴（98年度偵字第
6111號），被告於本院準備程序就被訴事實為有罪之陳述，經合
議庭裁定由受命法官獨任進行簡式審判程序，並判決如下：
    主  文
甲○○犯不能安全駕駛動力交通工具罪，處拘役伍拾日，如易科
罰金，以新臺幣壹仟元折算壹日；又犯侮辱公務員罪，處拘役貳
拾日，如易科罰金，以新臺幣壹仟元折算壹日。應執行拘役陸拾
日，如易科罰金，以新臺幣壹仟元折算壹日。
    事  實
一、甲○○於民國98年8 月17日下午2 時至3 時間，在屏東縣潮
    州鎮天心釣蝦場附設卡拉OK店內與友人共飲高粱酒1 瓶後，
    已達不能安全駕駛動力交通工具之程度，仍於同日16時50分
    許（起訴書誤載為17時10分許），駕駛車牌號碼0229-MG 號
    自小客車搭載友人蔡明世、潘輝明上路而沿縣道189 線公路
    行駛，嗣於同日17時10分許欲左轉進入縣道188 線公路由潮
    州鎮往萬丹鄉方向行駛時，不慎撞及同向由乙○○所騎乘之
    車牌號碼CP7-086 號普通重型機車，致乙○○人車倒地，受
    有左眉上方撕裂傷、左腸骨脊挫傷、右膝挫傷、左肘擦挫傷
    等之傷害（過失傷害部分未據告訴）。嗣經屏東縣政府警察
    局潮州分局交通小隊警員張嘉立據報至現場處理，並將甲○
    ○帶往屏東縣政府警察局潮州分局交通小隊，於同日19時4
    分許對甲○○施以呼氣酒精濃度檢測，測得其呼氣之酒精濃
    度達1.03MG/L（即每公升1.03毫克），始悉上情。俟警員張
    嘉立欲依法執行對道路交通事故肇事人甲○○製作筆錄之職
    務時，甲○○復於同日19時21分至19時32分許，多次以其00
    00000000號行動電話撥打110 報案電話，並基於侮辱公務員
    之犯意，接續以「你娘、幹」等穢語，當場辱罵在場之員警
    （公然侮辱部分未據告訴）。
二、案經屏東縣政府警察局潮州分局報告臺灣屏東地方法院檢察
    署檢察官偵查起訴。
    理  由
一、按簡式審判程式之證據調查，不受刑事訴訟法第159 條第1
    項所定：「被告以外之人於審判外之言詞或書面陳述，不得
    作為證據。」之限制，此見同法第273 條之2 規定甚明。是
    本判決下列所引用之被告以外之人於審判外所為之陳述，依
    前揭法律規定，均得作為證據，先予敘明。
二、(一)上開犯罪事實，均據被告甲○○坦承不諱，就被告飲酒後
      已達不能安全駕駛動力交通工具之程度而仍駕車上路之事
      實部分，另有車禍現場處理調查報告、道路交通事故現場
      圖、道路交通事故調查報告表(一)、(二)、道路交通事故當事
      人酒精測定紀錄表、刑法第185 條之3 案件測試觀察紀錄
      表各1 份（以上見警卷第2 、19、21、22、34、38頁）、
      現場及車損照片18張（見警卷第24至32頁）、茂隆骨科醫
      院診斷證明書1 紙（見警卷第45頁）在卷可稽；就被告侮
      辱依法執行職務之公務員之事實部分，則經證人張嘉立於
      偵訊時證述綦詳（見偵卷第15至16頁），復有0000000000
      號行動電話之申請人資料及通聯紀錄各1 份在卷可佐（見
      本院卷第10至14頁），俱徵被告前揭不利於己之自白與事
      實相符。
    (二)又按刑法第185 條之3 所謂「不能安全駕駛」，乃抽象危
      險犯，並不以發生具體危險為必要，而當汽機車駕駛人呼
      氣酒精濃度達0.25MG/L時，將造成輕度協調功能降低；當
      呼氣酒精濃度達0.5 MG/L時，將造成反應變慢、感覺降低
      及影響駕駛；當呼氣酒精濃度達0.75MG/L時，將造成思考
      及個性行為之改變；當呼氣酒精濃度達1.0MG/L 時，將造
      成中度中毒而產生步態不穩、噁心、嘔吐、精神混惑不清
      ；當呼氣酒精濃度達1.5 時，將造成說話不清楚、感覺喪
      失、視力模糊等症狀，此有行政院國軍退除役官兵輔導委
      員會臺北榮民總醫院88年8 月5 日（88）北總內字第2686
      8 號函可資參照。本件被告於酒駕肇事後，測得其呼氣酒
      精濃度為1.03MG/L，揆諸前揭說明，益徵被告於98年8 月
      17日16時50分許駕車上路時，確已達於不能安全駕駛之程
      度。
    (三)綜上所述，本案事證明確，被告犯行均堪認定，應予依法
      論科。
三、核被告所為，係犯刑法第185 條之3 不能安全駕駛動力交通
    工具罪及同法第140 條第1 項侮辱公務員罪。被告所犯上開
    2 罪，犯意各別，行為互殊，應予分論併罰。爰審酌被告之
    駕駛執照早遭吊銷，有汽車駕駛人證號查詢資料1 紙存卷可
    考（見警卷第40頁），竟未加警惕，明知酒後駕駛乃政府三
    令五申所禁，仍於酒後駕車上路而致肇事，所為輕忽公共安
    全，其經查獲後又於製作筆錄時藉酒意口出侮辱性言詞，貶
    損警察所代表之公務尊嚴，誠屬不該，惟念及其坦承犯行，
    顯有悔悟之意，態度良好，且被告除於83年間曾因妨害自由
    、過失傷害案件，經本院判處定應執行刑有期徒刑4 月確定
    外，並無其他科刑紀錄，有臺灣高等法院被告前案紀錄表在
    卷可參，素行尚可，暨其之生活狀況、智識程度等一切情狀
    ，分別量處如主文所示之刑，並均諭知易科罰金之折算標準
    及定其應執行刑，以示懲儆。
據上論斷，應依刑事訴訟法第273 條之1 第1 項、第299 條第1
項前段，刑法第185 條之3 、第140 條第1 項、第41條第1 項前
段、第51條第6 款，刑法施行法第1 條之1 第1 項、第2 項前段
，判決如主文。
本案經檢察官潘國威到庭執行職務。
中    華    民    國    98    年    11    月    30    日
                    交通法庭  法  官  李珮妤
以上正本證明與原本無異。
如不服本判決應於收受判決後10日內向本院提出上訴書狀，並應
敘述具體理由；其未敘述上訴理由者，應於上訴期間屆滿後20日
內向本院補提理由書（均須按他造當事人之人數附繕本）「切勿
逕送上級法院」。
中    華    民    國    98    年    11    月    30    日
                              書記官  劉淑蓉
附錄本案論罪科刑法條：
中華民國刑法第185條之3
服用毒品、麻醉藥品、酒類或其他相類之物，不能安全駕駛動力
交通工具而駕駛者，處1 年以下有期徒刑、拘役或科或併科15萬
元以下罰金。
中華民國刑法第140條第1項
於公務員依法執行職務時，當場侮辱，或對於其依法執行之職務
公然侮辱者，處6 月以下有期徒刑、拘役或1 百元以下罰金。


司法院資訊處製作；財團法人民間司法改革基金會備份。
